【裁判字號】    99,判,732
【裁判日期】    990722
【裁判案由】    綜合所得稅
【裁判全文】
最  高  行  政  法  院  判  決
                                       99年度判字第732號
上  訴  人
即原審原告  甲○○○
訴訟代理人  陳信瑩  律師
上  訴  人
即原審被告  財政部臺北市國稅局
代  表  人  凌忠嫄
上列當事人間綜合所得稅事件，上訴人對於中華民國97年6月12
日臺北高等行政法院96年度訴字第3396號判決，提起上訴，本院
判決如下：
    主  文
原判決關於撤銷罰鍰暨該訴訟費用部分，均廢棄。
廢棄部分，上訴人甲○○○在第一審之訴駁回。
上訴人甲○○○之上訴駁回。
上訴審及廢棄部分第一審訴訟費用，均由上訴人甲○○○負擔。
    理  由
一、緣上訴人甲○○○（下稱甲○○○）民國（下同）91年、92
    年度綜合所得稅結算申報，原列報綜合所得總額各為新臺幣
    （下同）360,672元及300,953元，上訴人財政部臺北市國稅
    局（下稱北市國稅局）初查依財政部高雄市國稅局通報資料
    ，以甲○○○漏報其他所得各42,952,684元及56,677,133元
    ，乃分別歸課核定91年、92年度綜合所得總額各為43,647,8
    86元及57,312,616元，補徵綜合所得稅額各16,675,757元及
    22,148,584元；並以甲○○○漏報所得，依行為時所得稅法
    （下稱所得稅法）第110條第1項規定，分別按其所漏稅額16
    ,661,019元及22,144,246元處0.5倍之罰鍰各計8,330,500元
    及11,072,100元（計至百元止，下同）。甲○○○不服，就
    核定其他所得及罰鍰部分，申請復查，未獲變更，遂循序提
    起行政訴訟。原審為「撤銷訴願決定及原處分（含復查決定
    ）關於罰鍰部分，並駁回甲○○○其餘之訴」之判決，上訴
    人各對其敗訴部分提起上訴。
二、上訴人甲○○○於原審起訴主張：(一)坐落臺南市○○○段19
    1-8號、192號2筆土地（重劃後為裕東段685號、688號、690
    號及694號，下稱系爭土地），乃甲○○○於62年6月間與訴
    外人陳文雄、陳陽輝及陳月里等人共同出資購買，並基於管
    理方便之故，以借名之方式登記為陳文雄及陳芋頭名義，系
    爭土地於91年間出售，陳文雄等人分別於91年及92年間依甲
    ○○○之出資比例1/3將售地款項匯與甲○○○各43,000,00
    0元及56,739,567元。故甲○○○與登記名義之陳文雄等人
    間為單純之借名登記關係，甲○○○於91年及92年間所獲款
    項，僅係行使請求權而取回原屬自己之財物，並非「所得」
    ，未獲有額外之利益或收入，並無財產增加或所得發生，應
    無課徵所得稅之原因事實；原處分卻以該土地價款，認定為
    「其他所得」核課所得稅，自有違誤。(二)本件係單純就土地
    財產之交易所獲取之收入，無脫法避稅或違反國家土地農業
    政策之情事；退步言，縱令甲○○○91年及92年間所獲價款
    為所得，其收入來源係因土地之交易而獲取，應為「財產交
    易所得」，而非「其他所得」，依所得稅法第4條第1項第16
    款之規定，免納所得稅；北市國稅局以「其他所得」核課所
    得稅，實有違反租稅法定主義，並有重複課稅之違法；又所
    得稅法第4條第1項第16款之規定未限於土地登記簿上之所有
    權人出售土地始有適用，北市國稅局僅以登記名義人作為系
    爭土地交易所得及免徵土地交易所得稅之認定依據，限縮認
    為非土地登記簿上之所有人無免稅之適用，顯增加稅法所無
    之條件，有違實質課稅原則與稅捐公平原則。(三)縱令甲○○
    ○91年及92年間所獲價款為「其他所得」，然關於「其他所
    得」之計算，依所得稅法第14條第1項第10類之規定，應以
    收入額減除成本及必要費用。系爭土地係於62年買受，至91
    年始售出，則關於系爭土地收入之成本與必要費用之計算，
    自應詳實核算62年至91年間之幣值減損、物價調整及土地稅
    捐，將之計入成本及必要費用始屬合法。(四)又行政罰法第7
    條第1項明定違反行政法上義務之行為非出於故意或過失者
    ，不予處罰。本件核課補稅既屬違法，北市國稅局再據以認
    定甲○○○有漏報所得而予處罰，自亦有違誤。退步言之，
    縱令本件補稅之處分並無違誤，甲○○○亦無逃漏稅捐之故
    意過失。本件涉及一般土地借名登記交易後，對於所得認定
    之法令適用，實務上主要是針對農地借名登記買賣有「相對
    」明確之法令依據即財政部84年7月5日臺財稅第841633008
    號函，但本件系爭土地並非農地，並無國家土地、農業之政
    策性考量，且規範情狀完全不同，並無「旋即」出售之情事
    ，致使本件在法令適用上有重大爭議。再者，甲○○○自始
    認其為系爭土地之實際所有人，所收受之土地價款應為土地
    交易所得，依法應予免稅，對於該土地價款依法應認列為「
    其他所得」，實無認識，因此，自難認為甲○○○對於此種
    稅捐法令認識錯誤有避免之可能性，故甲○○○實係因不知
    法規而生漏稅情事，且情節確屬特殊，為免執法過苛並兼顧
    行政處分之比例原則，依其情節應免除甲○○○之處罰等語
    。求為撤銷訴願決定及原處分之判決。
三、上訴人北市國稅局則以：(一)所得稅法第4條第1項第16款「個
    人及營利事業出售土地，其交易之所得免納所得稅」之規定
    ，僅限土地所有權人出售其所有土地時，始有適用之餘地，
    非土地登記簿上之所有權人出售土地，自無該款免納所得稅
    之適用。甲○○○於62年6月間與訴外人陳文雄、陳陽輝及
    陳月里共同出資購買系爭土地，並以陳文雄及陳芋頭名義辦
    理所有權登記，甲○○○主張係借名登記，則對第三人而言
    ，其僅取得將來土地移轉之請求權，而非土地所有權人。又
    甲○○○於62年間出資時，依當時法令規定即無法取得系爭
    土地之所有權，雖得以其他法律關係形態對系爭土地主張權
    利，然與所有權人有異。是以，甲○○○基於共同出資而依
    出資比例1/3向土地所有權人陳文雄等人分別於91年及92年
    間取得系爭款項，自無所得稅法第4條第1項第16款免徵所得
    稅規定之適用。甲○○○主張對系爭土地之登記名義人陳文
    雄等，由原本之土地權利移轉之請求權，轉變為土地出售後
    之價款請求權，則甲○○○請求返還之標的物，係由「系爭
    土地」，變更為「土地價款」，應不課徵所得稅，核屬其個
    人一己之見，並無可採。(二)納稅義務人依所得稅法第71條第
    1項前段規定，應於每年5月1日起至5月31日止，填具結算申
    報書，向該管稽徵機關，申報其上年度內構成綜合所得總額
    及有關減免、扣除之事實，並計算其應納之結算稅額，於申
    報前自行繳納。如有應報課稅之所得額而有漏報或短報情事
    者，依所得稅法第110條規定得處以所漏稅額2倍以下之罰鍰
    。查，綜合所得稅制係採家戶申報制，重在誠實報繳為前提
    ，又有所得即應課稅，乃所得稅制之基本原則，是取有應稅
    所得者即應誠實申報。甲○○○91年、92年度既有其他所得
    42,952,684元及56,677,133元，依前開說明即應注意使之符
    合稅法之強行規定，其應注意而不注意，致短漏申報，縱非
    故意，亦有過失，自難卸免其責。北市國稅局按所漏稅額16
    ,661,019元、22,144,246元各處0.5倍罰鍰計8,330,500元、
    11,072,100元，於法並無不合等語，資為抗辯。
四、原審斟酌全辯論意旨及調查證據之結果，以：
  (一)本稅部分：(1)所謂「借名登記」與信託法公布施行前之「信
    託行為」之要件並不相同；前者係約定一方所有應經登記之
    財產以他方為登記名義人，而後者則指委託人授與受託人超
    過經濟目的之權利，但僅許可其於經濟目的範圍內行使權利
    之法律行為而言；信託契約之受託人不僅就信託財產承受權
    利人之名義，且須就信託財產，依信託契約所定內容為積極
    的管理或處分，並非將自己之財產，以他人名義登記時，雙
    方之間當然即有信託關係存在；故單純將出資購買之土地登
    記於他人名下，而該他人並未就土地取得實質上之管理、使
    用、處分權能者，僅屬借名登記，並非當然為信託契約。系
    爭土地為甲○○○與訴外人陳陽輝等人於62年間共同購入，
    甲○○○並以借名之方式，登記為陳文雄等人之名義；依民
    法第758條規定，甲○○○即非系爭土地之所有權人，對系
    爭土地並無所有權，且其法律性質應與信託行為尚屬有間；
    又信託法於85年1月26日始頒訂公布，依該法第4條第1項規
    定，以應登記或註冊之財產權為信託者，非經信託登記，不
    得對抗第三人；甲○○○於該法公布後，亦未將其所稱信託
    財產依信託法規定辦理信託登記，自不得執以主張本件係成
    立信託關係；況不論當事人間將一方出資購置之土地登記於
    他方名下之法律關係係屬信託行為抑或借名登記，對第三人
    而言，該委託人或出資人均僅有取得將來土地移轉之債權請
    求權而已，甲○○○對系爭土地之登記名義人陳文雄等人，
    僅有終止契約返還土地或土地出售後所獲價款減除必要稅費
    後之餘款取回等債權請求權。是系爭土地嗣後經出售所獲利
    益之分配款，核屬所得稅第14條第1項第10類規定之「其他
    所得」，無所得稅法第4條第1項第16款免徵所得稅之適用。
    甲○○○主張所得稅法第4條第1項第16款非限於土地登記簿
    上之所有權人，尚無足採。(2)所得稅法第4條第1項第16款之
    規定，係以土地所有權人出售其所有之土地時，始得主張免
    納所得稅，非土地登記簿上之所有權人出售土地，自無免納
    所得稅之適用。甲○○○就系爭土地既係借名登記，對第三
    人而言，其僅取得將來土地移轉之請求權，而非土地所有權
    人，是系爭土地於91年間出售時，甲○○○係基於共同出資
    之法律關係，依其出資比例3分之1，分別於91年及92年間向
    土地所有權人陳文雄等人取得系爭款項，自無所得稅法第4
    條第1項第16款免徵所得稅規定之適用。(3)甲○○○取得系
    爭土地出售所獲利益之分配款，既非屬所得稅法第14條第1
    項第1類至第9類之各類所得，北市國稅局核認屬同條項第10
    類規定之「其他所得」，據以歸課甲○○○之綜合所得稅，
    並無不合。甲○○○主張其對系爭土地借名登記之名義人陳
    文雄等，由原本之土地權利移轉請求權，轉變為土地出售之
    價款請求權，則其請求返還之標的物，係由「系爭土地」，
    變更為「土地價款」，屬財產交易所得，應不課徵所得稅，
    尚難採據。(4)所得稅法第14條第1項第10類所稱之「成本」
    ，乃最接近納稅義務人之法律事實，自應由納稅義務人舉證
    扣除。本件甲○○○未能提示購入該等土地之成本，北市國
    稅局乃以甲○○○於91年、92年間取得土地價款，扣除該土
    地於62年間購入時之公告現值，依出資比例計算核定甲○○
    ○等人取得系爭其他所得之成本，尚無不合。(5)系爭土地係
    於91年間出售，甲○○○依出資比例分別於91年及92年間各
    獲配43,000,000元及56,739,567元，北市國稅局於94年9月
    間即為本件補徵稅額之核定，並定繳納期間為95年2月6日起
    至95年2月15日止，自無逾5年之核課期間。(6)本件係針對甲
    ○○○系爭其他所得課徵綜合所得稅，與土地登記名義人即
    陳文雄等人出售土地時，應納之土地增值稅無涉，亦無重複
    課稅之問題。再本件亦非派下員因祀產（公同共有）之土地
    被徵收而受分配補償金之情形，核與本院78年判字第2663號
    案情有間，亦無比附援引認得免徵綜合所得稅之餘地。從而
    ，北市國稅局以甲○○○基於共同出資而取得系爭款項，核
    定甲○○○有其他所得，歸課其各該年度綜合所得稅，於法
    並無不合。
  (二)罰鍰部分：(1)行政罰法雖於94年2月5日公布，然該法第46條
    規定係自公布後1年施行，本件係於該法施行前之案件，依
    同法第45條規定，並不適用行政罰法之規定。甲○○○主張
    本件依行政罰法第7條第1項及第8條等規定，應不予處罰或
    免除處罰云云，尚有誤會。惟現代國家基於「有責任始有處
    罰」之原則，對於違反行政法上義務之處罰，應以行為人主
    觀上有可非難性及可歸責性為前提，如行為人主觀上並非出
    於故意或過失，應無可非難性及可歸責性，自不得據予處罰
    ，此乃法治國家對人民處以行政罰之基本法律原則，不論於
    行政罰法施行前後均有其適用。(2)本件甲○○○對於出資共
    同購買系爭土地及借名登記，並於出售後收取系爭土地價款
    之情事，並無隱匿、變更、欺瞞等行為，尚乏證據認甲○○
    ○對於此一漏稅事實有明知並有意使其發生之主觀故意。另
    甲○○○領取借名登記之所有權人交付之土地分配款，究竟
    應否課稅？究屬「其他所得」抑「財產交易所得」？有無所
    得稅法第4條第1項第16款土地交易所得，免納所得稅規定之
    適用？揆諸所得稅法第4條第1項第16款及第14條第1項第10
    類等規定，尚非明確，實具有重大爭議；另財政部84年7月5
    日臺財稅第841633008號函釋主要是針對農地借名登記買賣
    為規範；但系爭土地並非農地，並無國家土地、農業之政策
    性考量，且規範情狀完全不同，並無「旋即」出售之情事，
    於本件情形不同，尚難逕予援用，致使本件在法令適用上確
    存有重大爭議。上揭相關爭議，仍須透過相關闡釋而得，實
    非一般納稅人可以輕易瞭解。此觀諸訴願程序時，財政部訴
    願審議委員會亦曾就此相關疑義，行文徵詢財政部法規委員
    會意見即明。是甲○○○主張此項認知上的差異，非其所能
    注意，故難以期待其對此漏稅事實具有注意能力，伊並無故
    意或過失情事，尚堪採信。
  (三)綜上所述，北市國稅局以甲○○○基於共同出資而取得系爭
    款項，核定甲○○○有其他所得，歸課其各該年度綜合所得
    稅，於法並無不合；然所為之罰鍰處分，即有未洽等語資為
    論據，因將訴願決定及原處分（含復查決定）關於罰鍰部分
    均撤銷，並駁回甲○○○其餘之訴。
五、本院查：
  (一)本稅部分：
  (1)按「左列各種所得，免納所得稅︰一.…16.個人及營利事業
    出售土地，或個人出售家庭日常使用之衣物、家具，或營利
    事業依政府規定為儲備戰備物資而處理之財產，其交易之所
    得。…」、「個人之綜合所得總額，以其全年下列各類所得
    合併計算之：第1類.…第10類：其他所得：不屬於上列各類
    之所得，以其收入額減除成本及必要費用後之餘額為所得額
    。但告發或檢舉獎金除依第88條規定扣繳稅款外，不併計綜
    合所得總額。…」所得稅法第4條第1項第16款及第14條第1
    項第10類（98年4月22日修正為第10類：其他所得：不屬於
    上列各類之所得，以其收入額減除成本及必要費用後之餘額
    為所得額。但告發或檢舉獎金、與證券商或銀行從事結構型
    商品交易之所得，除依第88條規定扣繳稅款外，不併計綜合
    所得總額。）分別定有明文。
  (2)查系爭土地為甲○○○於62年6月間與訴外人陳文雄、陳陽
    輝及陳月里等人共同出資購買，並基於管理方便之故，以借
    名之方式登記為陳文雄及陳芋頭名義，嗣系爭土地於91年間
    出售，陳文雄等人分別於91年及92年間依甲○○○之出資比
    例1/3將售地款項匯與甲○○○各43,000,000元及56,739,56
    7元等事實，乃原判決經調查證據及言詞辯論後依法認定之
    事實，復為上訴人甲○○○所不爭。原判決據以認定上訴人
    甲○○○非系爭土地之土地所有權人，故所獲分配款並非財
    產交易所得，屬應稅之其他所得，其認事用法並無違誤。
  (3)甲○○○上訴意旨略以其於91年、92年間所獲款項，係基於
    信託關係取回信託財產，受託人陳文雄有全權處分之權，依
    所得稅法第3條之3第1項第3款、第4款規定，不應課徵所得
    稅，原判決不予採納而為相反認定，適用法規顯有錯誤。且
    最高法院在66年台再字第42號判例中早有承認信託契約之存
    在，85年信託法公布施行後，原成立之信託契約不因此失效
    ，亦有最高法院85年度台上字第558號、87年度台上字第907
    號判決可參。原判決認定甲○○○未於信託法公布後辦理信
    託登記，不得執以主張信託關係，亦有錯誤適用信託法第4
    條第1項規定之違法。退而言之，縱甲○○○就系爭土地與
    登記名義人間之關係非信託，而屬單純借名登記契約，甲○
    ○○於91年、92年間所獲系爭款項，亦僅係取回原屬自己之
    財產或原有財產之型態變更，而非另有「所得」，和本院78
    年度判字2663號案例得予免稅之性質相同，依舉重明輕之法
    理，應仍有所得稅法第3條之3規定之適用或類推適用，原判
    決不予適用竟為相反之認定，亦有不適用上開規定之違法錯
    誤。再，系爭款項縱為甲○○○之所得，性質亦屬「財產交
    易所得」而非「其他所得」，依所得稅法第4條第1項第16款
    之規定仍應免納所得稅。原判決認定該款項為「其他所得」
    ，亦顯然違反租稅法定主義且重複課稅，暨有不適用上開所
    得稅法之適用法規顯有錯誤而無可維持。再退萬步言，縱甲
    ○○○所獲系爭款項為「其他所得」，北市國稅局未依同法
    第14條第1項第10類規定，核實計算應減除之成本及必要費
    用，致就該所得數額之計算有所違誤，原審不察，在未闡明
    且未調查之情況下，遽謂該成本乃最接近納稅義務人之法律
    事實，應由納稅義務人舉證扣除，亦顯然有適用上開規定不
    當，及不適用同法第80條第1項規定之適用法規顯有錯誤等
    語。
  (4)查，所得稅法第4條第1項第16款規定，個人及營利事業出售
    土地，其交易之所得固免納所得稅，惟得以免稅之對象僅土
    地所有權人，非土地登記簿上之所有權人，其出售土地，即
    無免納所得稅之適用。又依信託法規定，信託原則上應以契
    約為之，以不動產信託者，尚應為信託登記，始得對抗第三
    人，且受託人不僅就信託財產承受權利人之名義，且須就信
    託財產，依信託契約所定內容為積極的管理或處分，並非任
    何人將自己之財產，以他人名義登記時，雙方之間當然即有
    信託關係存在。本件上訴人甲○○○與訴外人陳文雄、陳陽
    輝及陳月里等人共同出資購買系爭土地，並基於管理方便之
    故，以借名之方式登記為陳文雄及陳芋頭名義，為甲○○○
    所自承，依民法第758條規定，甲○○○即非系爭土地之所
    有權人，其僅取得將來土地權利移轉之請求權而已，該土地
    之所有權屬訴外人陳文雄及陳芋頭所有，且甲○○○亦自承
    其與訴外人陳文雄及陳芋頭間純粹係借名登記（見原審卷第
    6頁背面）自無所得稅法第4條第1項第16款免徵所得稅之適
    用，甲○○○所獲土地分配款亦非屬財產交易所得，北市國
    稅局認甲○○○取得之系爭款項，屬所得稅法第14條第1項
    第10類之其他所得，應課徵所得稅，即非無據。甲○○○主
    張其本得請求返還「系爭土地」之應有部分，因系爭土地財
    產型態變更為「土地價款」，應不課徵所得稅云云，純係其
    個人主觀之見解，尚無足採。
   (5)原判決業已明確論述其認定事實之依據及得心證之理由，
    對甲○○○在原審之主張如何不足採之論證取捨等事項，亦
    均有詳為論斷，其所適用之法規與該案應適用之法規並無違
    背，與解釋判例亦無牴觸，並無所謂判決不適用法規或適用
    不當等違背法令之情形；又證據之取捨與當事人所希冀者不
    同，致其事實之認定亦異於該當事人之主張者，不得謂為原
    判決有違背法令之情形，甲○○○對於業經原判決詳予論述
    不採之事項再予爭執，核屬法律見解歧異，要難謂為原判決
    有違背法令之情形。甲○○○上訴論旨，仍執前詞，指摘原
    判決違背法令，求予廢棄，為無理由，應予駁回。至最高法
    院以66年台再字第42號判例承認信託契約之存在，並以85年
    度台上字第558號、87年度台上字第907號判決認為85年信託
    法公布施行後，原成立之信託契約不因此失效等見解；本院
    78年度判字2663號派下員因土地被徵收而受配補償金之判決
    等與所得稅法第3條之3規定信託關係人間財產之移轉、處分
    得予免稅等案例，均與本件事實無扞挌，原判決未予引用，
    亦無違誤；另上訴人甲○○○所引學者論述乃其個人見解，
    並無拘束法院之效力；再，甲○○○其餘上訴意旨無非就原
    判決所為證據取捨及事實認定職權之行使為指摘，難認為合
    法，均併予敘明。
  (二)罰鍰部分：
  (1)按「行政法院為裁判時，應斟酌全辯論意旨及調查證據之結
    果，依論理及經驗法則判斷事實之真偽…。」行政訴訟法第
    189條第1項前段定有明文。次按，所得稅法第71條第1項前
    段規定「納稅義務人應於每年5月1日起至5月31日止，填具
    結算申報書，向該管稽徵機關，申報其上一年度內構成綜合
    所得總額或…之項目及數額，以及有關減免、扣除之事實，
    並應依其全年應納稅額減除暫繳稅額、尚未抵繳之扣繳稅額
    及可扣抵稅額，計算其應納之結算稅額，於申報前自行繳納
    。…」，同法第110條第1項亦規定「納稅義務人已依本法規
    定辦理結算申報，但對依本法規定應申報課稅之所得額有漏
    報或短報情事者，處以所漏稅額2倍以下之罰鍰。」。
  (2)查，綜合所得稅制係採家戶申報制，重在誠實報繳為前提；
    又有所得即應課稅，乃所得稅制之基本原則，是取有應稅所
    得者即應誠實申報；且人民不得以不知法令規定而免除其法
    定責任，亦無容置疑。本件如前所述，甲○○○既因共同出
    資而於91年及92年間依出資比例獲得出售土地之分配款43,0
    00,000元及56,739,567元，核屬假借他人名義，買進系爭土
    地登記為所有人後，再進行出售，將自己本應誠實申報之所
    得隱藏於他人所得內，係屬「隱瞞」或「掩飾」課稅所得存
    在之積極違章行為，交易所得復經北市國稅局依法核定，則
    甲○○○具有掩飾、隱瞞與正確核定稅捐相關法律事實之意
    圖，對於此分散所得之行為造成自己短漏所得之結果，具有
    故意。稽徵機關對於納稅義務人依所得稅法規定應申報課稅
    之所得額有漏報或短報並造成漏稅結果等違法情事之構成要
    件該當、違法且有責，已確實證明，自得依所得稅法第110
    條第1項規定對之處以罰鍰（參照本院98年8月份第2次庭長
    法官聯席會議決議），北市國稅局按所漏稅額16,661,019元
    、22,144,246元各處0.5倍罰鍰計8,330,500元、11,072,100
    元，於法並無不合。原判決徒以甲○○○對於買賣、出售土
    地等事實經過無爭議，即採信甲○○○所為「認知上的差異
    ，非其所能注意，故難以期待其對此漏稅事實具有注意能力
    ，伊並無故意、過失」之主張，核其判斷事實顯與論理及經
    驗法則相悖，自有應適用所得稅法第71條、第110條之規定
    而未適用之違法情事，北市國稅局據以指摘，尚非無理。
  (三)綜上所述，原判決主文第1項撤銷訴願決定及原處分關於罰
    鍰部分，既有適用法規不當之違誤，北市國稅局執以指摘，
    為有理由，且本件事證已臻明確，爰將原判決關於此部分廢
    棄，並駁回甲○○○在第一審之訴。至上訴人甲○○○之上
    訴並無理由，應予駁回。
六、據上論結，本件上訴人臺北市國稅局之上訴為有理由、上訴
    人甲○○○之上訴為無理由。依行政訴訟法第255條第1項、
    第256條第1項、第259條第1款、第98條第1項前段，判決如
    主文。
中    華    民    國    99    年    7     月    22    日
                    最高行政法院第七庭
                        審判長法官  藍  獻  林
                              法官  吳  東  都
                              法官  廖  宏  明
                              法官  張  瓊  文
                              法官  姜  素  娥

以  上  正  本  證  明  與  原  本  無  異
中    華    民    國    99    年    7     月    22    日
                              書記官  賀  瑞  鸞

司法院資訊處製作；財團法人民間司法改革基金會備份。
